【裁判字號】    92,交聲,680
【裁判日期】    920709
【裁判案由】    違反道路交通管理處罰條例聲明異議
【裁判全文】
臺灣臺北地方法院交通事件裁定                    九十二年度交聲字第六八號
    異議人即  甲○○
    受處分人
右列受處分人因違反道路交通管理處罰條例案件，對於台北市交通事件裁決所中華民
國九十二年四月二十九日所為之處分（原處分案號：北市裁三字第駕裁二二－Ａ七Ｌ
六０００四七號），聲明異議，本院裁定如左：
    主  文
異議駁回。
    理  由
一、按汽車駕駛人駕駛車輛未隨身攜帶駕駛執照者，處新台幣（下同）三百元以上六
    百元以下罰鍰，道路交通管理處罰條例第二十五條第三款定有明文。又汽車駕駛
    人持逾期之駕駛執照駕車者，處銀元六百元以上一千二百元以下（即新台幣一千
    八百元以上三千六百元以下罰鍰，道路交通管理處罰條例第二十二條第一項第六
    款亦定有明文。
二、本件受處分人即異議人甲○○於民國九十二年二月二十五日上午十時許，駕駛車
    號ＡＥ－二八八六號自用小客車，東向西行經中山北路二段二六巷七號處，與車
    號六Ｊ－一九九三號自用小客車發生碰撞，經警處理時表示未帶駕駛執照，而為
    台北市政府警察局中山分局交通分隊（下稱中山分局交通分隊）員警以以受處分
    人有違反上開道路交通管理處罰條例第二十五條第三款規定之行為掣單舉發，嗣
    受處分人於舉發通知單上所載之應到案日期前向原處分機關提出申訴，經原處分
    機關請舉發單位即中山分局交通分隊調查結果，仍認受處分人有上開違規行為，
    原處分機關並查得受處分人於行為時之駕駛執照業已逾期，未依規定換照仍繼續
    駕車，乃依道路交通管理處罰條例第二十五條第三款、第二十一條第一項第六款
    規定於九十二年四月二十九日從輕裁處受處分人罰鍰共二千一百元。
三、受處分人聲明異議意旨固不否認曾於右揭時間駕駛該車號自用小客車，在該地點
    與車號六Ｊ－一九九三號自用小客車發生碰撞之事實，惟否認有何違反道路交通
    管理處罰條例規定之行為，辯稱：其駕駛執照發照日期為六十三年三月二十日，
    有效日期九十八年八月十五日，並未逾期；且駕駛執照係放在其妻手提包內，當
    時其妻有事先行離開，員警到場時，其妻已先離開云云。經查：受處分人於六十
    三年三月二十日考取普通小型車駕駛執照，雖曾於七十五年九月三日換領駕駛執
    照（有效日期至八十二年八月十五日），然至上開事故發生當時即九十二年二月
    二十五日未曾再換領駕駛執照，迄至九十二年三月三日始再換領駕駛執照等情，
    有台北市交通事件裁決所九十二年六月三十日號函及所檢附之受處分人汽車駕照
    基本資附卷可稽，則受處分人於九十二年二月二十五日駕駛該車號自用小客車，
    自屬持逾期之駕駛執照駕車。又受處分人於右揭時地未帶駕駛執照駕駛該車之違
    規事實，業據受處分人於交通事故發生時經警詢問陳述屬實，有交通事故談話紀
    錄表在卷足憑，受處分人上開辯解，尚無可採，本件事證明確，受處分人之違規
    行為堪以認定。
四、綜上所述，受處分人確有未攜帶駕駛執照在右揭時地駕車，及駕駛執照逾期仍繼
    續駕車之違規行為，從而原處分機關依上開道路交通管理處罰條例第二十五條第
    三款、第二十二條第一項第六款規定裁處受處分人罰鍰合計二千一百元，核無違
    誤，本件受處分人之異議為無理由，應予駁回。
據上論斷，應依道路交通案件處理辦法第十九條，裁定如主文。
中      華      民      國    九十二    年      七      月    九      日
                                      臺灣臺北地方法院交通法庭
                                          法  官  陳容正
右正本證明與原本無異。
如不服本裁定應於送達後五日內向本院提出抗告狀
                                          書記官  彭雅慧
中      華      民      國    九十二    年      七      月    十      日


司法院資訊處製作；財團法人民間司法改革基金會備份。
